---
title: 'Report: gesamt'
author: "Alex, Berit"
date: '2023-04-11'
output: html_document
---


```{r setup, include=FALSE}
knitr::opts_chunk$set(echo = FALSE, warning = FALSE)

library(needs)
needs(dplyr, magrittr, ggplot2, stringr, quanteda, quanteda.textstats, ggwordcloud)


load('input/rossmann_products_new.RData')
rossmann_df <- df
rossmann_df$shop <- 'rossmann'

load('input/dm_products.RData')
dm_df <-  dm_df_reduced
dm_df$shop <- 'dm'

load('input/douglas_df_short.RData')
douglas_df$shop <- 'douglas'

df <- bind_rows(rossmann_df %>% dplyr::select(shop, product_name, brand_name, price, unit, price_base, ingredients),
          dm_df %>% dplyr::select(shop, product_name = name, brand_name = brand, price, unit, price_base, ingredients) %>% mutate(ingredients = list(ingredients), price = as.numeric(price)), 
          douglas_df %>% dplyr::select(shop, product_name, brand_name, price, unit, price_base, ingredients))

df %<>% mutate(brand_name = str_trim(brand_name))

```

Skincare Produkte

Wir haben `r df %>% nrow() %>% as.numeric()` Produkte von `r df %>% select(brand_name) %>% distinct() %>% nrow() %>% as.numeric()` verschiedenen Marken von Rossmann, DM und Douglas gescrapet (`r Sys.Date()`). Die Preise bewegen sich zwischen `r df %>% select(price) %>% min(na.rm = TRUE) %>% as.numeric()` und  `r df %>% select(price) %>% max(na.rm = TRUE) %>% as.numeric()` Euro. 

## Häufigkeit der Shops

```{r }

df %>% group_by(shop) %>% summarise(n = n()) %>% ungroup() %>% 
  arrange(desc(n)) %>% head(15) %>% 
  ggplot(aes(x = n, y = reorder(shop, n))) + geom_col() + theme_bw() +
  ylab('Shop') + xlab('Anzahl Produkte')


```

## Häufigkeit der Marken

```{r }



df  %>% group_by(brand_name) %>% summarise(n = n()) %>% ungroup() %>% 
  arrange(desc(n)) %>% head(15) %>% 
  ggplot(aes(x = n, y = reorder(brand_name, n))) + geom_col() + theme_bw() +
  ylab('Marke') + xlab('Anzahl Produkte')


```

## Preise nach Marken

```{r }

DT::datatable(df %>% group_by(brand_name) %>% summarise(n = n(), min_price = min(price, na.rm = TRUE), max_price = max(price, na.rm = TRUE)) %>% arrange(desc(n)) %>% select(-n))


```

```{r }

df %>% group_by(brand_name) %>% summarise(n = n(), min_price = min(price, na.rm = TRUE), max_price = max(price, na.rm = TRUE), mean_price = mean(price, na.rm = TRUE))  %>% filter(brand_name %in% c('Balea', 'ISANA', 'Lavera', 'La Roche-Posay', 'Nø Cosmetics', 'Eucerin', 'Junglück', 'Colibri Skincare', "Paula's Choice", 'NIVEA', 'Garnier', 'The Ordinary')) %>% arrange(desc(mean_price)) %>%
  ggplot(aes(x = price, y = reorder(brand_name, -mean_price))) +
  geom_segment(aes(x = min_price, xend = max_price,
                  y = brand_name, yend = brand_name)) +
  geom_point(aes(x = min_price, y = brand_name), size = 3, color = "blue") +
  geom_point(aes(x = max_price, y = brand_name), size = 3, color = "red") +
  geom_point(aes(x = mean_price, y = brand_name), size = 3, color = "black")
```
```{r }

df %>%
group_by(brand_name) %>%
summarise(n = n(), min_price = min(price, na.rm = TRUE), max_price = max(price, na.rm = TRUE), mean_price = mean(price, na.rm = TRUE)) %>%
filter(brand_name %in% c('Balea', 'ISANA', 'Lavera', 'La Roche-Posay', 'Nø Cosmetics', 'Eucerin', 'Junglück', 'Colibri Skincare', "Paula's Choice", 'NIVEA', 'Garnier', 'The Ordinary')) %>%
arrange(desc(mean_price)) %>%
ggplot(aes(x = price, y = reorder(brand_name, -mean_price))) +
geom_segment(aes(x = min_price, xend = max_price, y = brand_name, yend = brand_name)) +
geom_point(aes(x = min_price, y = brand_name), size = 3, color = "blue") +
geom_point(aes(x = max_price, y = brand_name), size = 3, color = "red") +
geom_point(aes(x = mean_price, y = brand_name), size = 3, color = "black")
```



```{r }
df %>% group_by(brand_name) %>% summarise(n = n(), min_price = min(price, na.rm = TRUE), max_price = max(price, na.rm = TRUE), mean_price = mean(price, na.rm = TRUE)) %>% arrange(desc(mean_price)) %>% filter(n > 10) %>% head(15) %>% 
  ggplot(aes(x = price, y = reorder(brand_name, -max_price))) +
  geom_segment(aes(x = min_price, xend = max_price,
                  y = brand_name, yend = brand_name)) +
  geom_point(aes(x = min_price, y = brand_name), size = 3, color = "blue") +
  geom_point(aes(x = max_price, y = brand_name), size = 3, color = "red") +
  geom_point(aes(x = mean_price, y = brand_name), size = 3, color = "black")


```

Hier könnten wir auch noch auf ausgewählte Marken wechseln

## Inhaltsstoffe

```{r }

source('long_format_ingredients.R')

df_long %>% group_by(ingredients) %>% summarise(n = n()) %>% arrange(desc(n)) %>% head(20) %>% ggplot(aes(x = reorder(ingredients, n), y = n)) + geom_col() + coord_flip() 
```

Inhaltsstoffe und ihre durhschnittlichen Preise

```{r }

df_long %>% group_by(ingredients) %>% summarise(price = mean(price), n = n()) %>%
filter(n > 120) %>% arrange(desc(price)) %>% head(20) %>% ggplot(aes(x = reorder(ingredients, price), y = price)) + geom_col() + coord_flip() 

```

```{r }

df_long %>% group_by(ingredients) %>% summarise(price = mean(price), n = n()) %>%
filter(n > 100) %>% arrange(price) %>% head(20) %>% ggplot(aes(x = reorder(ingredients, -price), y = price)) + geom_col() + coord_flip() 

```


# Häufige Begriffe bei den Inhaltsstoffen günstiger Produkte

```{r }

df_test <- df_long %>% group_by(product_name) %>% mutate(ing = paste0(ingredients, collapse = ' ')) %>% slice(1)


df_test %<>% rowwise() %>% mutate(price_cat = ifelse(price < 3.25, 'very cheap', 
                          ifelse(price < 5.99, 'rather cheap',
                                 ifelse(price < 8.7, 'rather expensive',
                                        ifelse(price < 11.99, 'very expensive', NA)))))



dfm <- dfm(tokens(df_test$ing)) %>% dfm_trim(min_termfreq = 10, min_docfreq = 5)
df_test$id <- 1:nrow(df_test)
docvars(dfm, 'id') <- df_test$id
docvars(dfm, 'price_cat') <- df_test$price_cat

grouped_dfm <- dfm_group(dfm, groups = price_cat)

exp <- textstat_keyness(grouped_dfm, target = 'very expensive') %>% as.data.frame() %>% 
  filter(!feature %in% c('*', ','))


cheap <- textstat_keyness(grouped_dfm, target = 'very cheap') %>% as.data.frame() %>% 
  filter(!feature %in% c('*', ',', '.', '|', 'ci', '77000')) %>% 
  mutate(feature = ifelse(feature == 'polyvinyl', 'polyvinyl alcohol', feature)) %>%  
  mutate(feature = ifelse(feature %in% c('saccharide', 'isomerate'), 'isomerate saccharide', feature)) %>% 
 mutate(feature = ifelse(feature %in% c('polyethylene', 'terephthalate'), 'polyethylene terephthalate', feature)) %>% 
  mutate(feature = ifelse(feature %in% c('maris'), 'maris sal/aqua', feature)) %>% 
  unique() %>% arrange(desc(chi2)) %>% head(10)

cheap %>%  ggplot(aes(label=feature, size=chi2)) +
  geom_text_wordcloud(eccentricity = 0.8, max_steps=5, grid_size=20, area_corr=T) +
  scale_size_area(max_size = 10)
```

# Häufige Begriffe bei den Inhaltsstoffen teurer Produkte

```{r }


exp <- textstat_keyness(grouped_dfm, target = 'very expensive') %>% as.data.frame() %>% 
  filter(!feature %in% c('*', ',', '.', '|', 'ci', '77000', '+', '/', '\\')) %>% rowwise() %>% 
  mutate(feature = ifelse(feature == 'undecylenate', 'glyceryl undecylenate', feature)) %>%  
  mutate(feature = ifelse(feature %in% c('sterols'), 'brassica campestris  sterols', feature)) %>% 
 mutate(feature = ifelse(feature %in% c('abyssinica', 'crambe'), 'crambe abyssinica seed oil', feature)) %>% 
  mutate(feature = ifelse(grepl('brassica', feature), 'brassica campestris sterols', feature)) %>% 
  unique() %>% arrange(desc(chi2)) %>% head(10)

exp  %>%  ggplot(aes(label=feature, size=chi2)) +
  geom_text_wordcloud(eccentricity = 0.8, max_steps=5, grid_size=20, area_corr=T) +
  scale_size_area(max_size = 10)

```



